臺灣臺南地方法院刑事判決
110年度交易字第605號
公  訴  人  臺灣臺南地方檢察署檢察官
被      告  蔡勝斌


上列被告因公共危險案件，經檢察官提起公訴（110年度偵字第5
940號），被告於審理程序中對被訴事實為有罪之陳述，經本院
裁定進行簡式審判程序，判決如下：
    主  文
蔡勝斌駕駛動力交通工具而血液中酒精濃度達百分之零點零五以
上，累犯，處有期徒刑柒月。
    事  實
一、蔡勝斌前因公共危險案件，經法院判處有期徒刑6月確定，
    於民國107年7月8日執行完畢。詎其仍不知悔改，於110年2月
    2日20時許起，在臺南市仁德區友人住處，飲用酒類後，未
    待體內酒精濃度消退，竟仍基於酒後駕駛動力交通工具之犯
    意，於翌（3）日6時30分許，騎乘電動自行車上路。嗣於同
    日7時5分許，行經臺南市東區林森路與崇善路交岔路口時，
    不慎與廖國融所駕駛、搭載羅偉齊之車牌號碼000-000號普
    通重型機車（無人受傷）發生擦撞，經警獲報到場處理，委
    由臺南新樓醫院抽血測得蔡勝斌血液中酒精濃度為239.8mg/
    dL（換算血液中酒精濃度為百分之0.24），始悉上情。
二、案經臺南市政府警察局第一分局報告臺灣臺南地方檢察署檢
    察官偵查起訴。
    理  由
一、本件被告蔡勝斌所犯係死刑、無期徒刑、最輕本刑為三年以
    上有期徒刑以外之罪，其於本院審理程序中對被訴事實為有
    罪之陳述，經法官告知被告簡式審判程序之旨，並聽取檢察
    官、被告之意見後，由本院依刑事訴訟法第273條之1第1項
    之規定，裁定改依簡式審判程序審理。
二、上開事實，業據被告蔡勝斌於警詢、偵訊及本院審理時坦承
    不諱，復有臺南市政府警察局第一分局交通分隊道路交通事
    故當事人酒精測定紀錄表（台南新樓醫院臨床檢驗單）、臺
    南市政府警察局舉發違反道路交通管理事件通知單1張、道
    路交通事故調查報告表㈠㈡、道路交通事故現場圖、現場寄車
    損照片17張（警卷第15至21頁、第31至49頁）附卷可稽，堪
    認被告之自白與事實相符。本件事證明確，被告犯行洵堪認
    定，應依法論科。
三、論罪科刑：
㈠、核被告蔡勝斌所為，係犯刑法第185條之3第1項第1款之血液
    中酒精濃度達百分之0.05以上而駕駛動力交通工具罪。
㈡、被告曾因不能安全駕駛致交通危險罪，經本院以106年度交簡
    字第4835號判決處有期徒刑6月確定，於107年7月8日徒刑執
    行完畢等情，有臺灣高等法院被告前案紀錄表1份附卷可考
    ，其於受有期徒刑執行完畢後，5年以內，故意再犯本件有
    期徒刑以上之罪，為累犯；且參酌司法院釋字第775號解釋
    意旨，被告論以累犯之前科與本案皆係不能安全駕駛致交通
    危險罪，足認被告對刑罰反應力較為薄弱，有加重其刑之必
    要，以符合罪刑相當原則，爰依刑法第47條第1項之規定加
    重其刑。
㈢、本院審酌被告除前揭論以累犯之前科外，另曾因不能安全駕
    駛動力交通工具之公共危險案件，分別經本院以：㈠98年度
    交簡字第1159號、2403號判處罰金新臺幣9萬元、9萬元，應
    執行罰金新臺幣17萬元確定；㈡99年度交簡字第2226號判處
    有期徒刑5月確定；㈢105年度交簡字第5156號判處有期徒刑6
    月確定，有上開被告前案紀錄表可查，顯見被告知悉飲用酒
    類後騎乘機車，對一般往來之公眾及駕駛人自身具有高度危
    險性，卻漠視自身安危，罔顧公眾之安全，本件係被告為警
    查獲第5次酒後騎車上路，血液中酒精濃度高達百分之0.24
    ，並肇事幸未造成他人傷害；兼衡以被告於本院審理時自承
    國小畢業之智識程度、目前無業，與母親、哥哥、伯父同住
    ，須扶養母親等職業及家庭經濟狀況；復思以被告先前因不
    能安全駕駛致交通危險罪，經本院判處有期徒刑6月之刑度
    ，仍無法預防被告再犯酒後騎車之行為等一切情狀，量處如
    主文所示之刑。
據上論斷，應依刑事訴訟法第273條之1第1項、第299條第1項前
段，刑法第185條之3第1項第1款、第47條第1項，刑法施行法第1
條之1第1項，判決如主文。
本案經檢察官陳于文提起公訴，檢察官李佳潔到庭執行職務。
中　　華　　民　　國　 110　　年　　10　　月　　21　　日
                  刑事第六庭  法  官  高如宜
以上正本證明與原本無異。
如不服本判決應於收受本判決後20日內向本院提出上訴書狀，並
應敘述具體理由。其未敘述上訴理由者，應於上訴期間屆滿後20
日內向本院補提理由書狀（均須按他造當事人之人數附繕本）「
切勿逕送上級法院」。
                              書記官  蔡雅惠
中　　華　　民　　國　 110　　年　　10　　月　　22　　日

附錄本案論罪科刑之法條全文
中華民國刑法第185條之3
駕駛動力交通工具而有下列情形之一者，處 2 年以下有期徒刑
，得併科 20 萬元以下罰金：
一、吐氣所含酒精濃度達每公升零點二五毫克或血液中酒精濃度
    達百分之零點零五以上。
二、有前款以外之其他情事足認服用酒類或其他相類之物，致不
    能安全駕駛。
三、服用毒品、麻醉藥品或其他相類之物，致不能安全駕駛。
因而致人於死者，處 3 年以上 10 年以下有期徒刑；致重傷者
，處 1 年以上 7 年以下有期徒刑。
曾犯本條或陸海空軍刑法第 54 條之罪，經有罪判決確定或經緩
起訴處分確定，於五年內再犯第 1 項之罪因而致人於死者，處
無期徒刑或 5 年以上有期徒刑；致重傷者，處 3 年以上 10 年
以下有期徒刑。